【裁判字號】    97,重訴,12
【裁判日期】    970731
【裁判案由】    毒品危害防制條例等
【裁判全文】
臺灣桃園地方法院刑事判決              97年度重訴字第12號
公  訴  人  臺灣桃園地方法院檢察署檢察官
被      告  甲○○
                    （現於臺灣桃園看守所羈押中）
選任辯護人  許巍騰律師
上列被告因違反毒品危害防制條例等案件，經檢察官提起公訴（
97年度偵字第2522號），本院判決如下：
    主  文
甲○○共同運輸第二級毒品，處有期徒刑玖年。扣案如附表編號
一所示之物，沒收銷燬之，扣案附表編號二至五所示之物，均沒
收；又共同行使偽造私文書，足以生損害於他人，處有期徒刑肆
月，未扣案之偽造簽收單之偽造「廖文益」署名壹枚，沒收。應
執行有期徒刑玖年貳月。扣案如附表編號一所示之物，沒收銷燬
之；扣案附表編號二至五所示之物及未扣案之偽造簽收單之偽造
「廖文益」署名壹枚，均沒收。
    事  實
一、甲○○明知大麻係業經公告列為毒品危害防制條例第2 條第
    2 項第2 款所規定之第二級毒品，不得非法運輸，亦屬懲治
    走私條例第2 條第4 項規定公告之「管制物品項目及其數額
    」甲項第4 款所列管制進出口之物品，不得私運進口，竟於
    民國97年1 月上旬某日，在位於臺北縣中和市○○街上之91
    網咖店，受真實姓名年籍不詳自稱「阿光」之成年男子委託
    ，收受署名「WANG DA HUNG」自加拿大寄出內裝有大麻之包
    裹後，再轉交給「阿光」所指定之人，待事成後由「阿光」
    給付新臺幣（下同）5 萬元作為報酬，甲○○應允後，即與
    「阿光」及署名「WANG DA HUNG」之成年人，共同基於自中
    華民國境外運輸第二級毒品大麻及私運管制物品進口之犯意
    聯絡，由甲○○提供其友人「廖晉緯」住處住址及其所使用
    行動電話之號碼「0000000000」予「阿光」，以供郵寄包裹
    至臺灣及收貨時聯絡之用。「WANG DA HUNG」將第二級毒品
    大麻，先壓縮成4 支鞋子形狀後，再以塑膠膜包裹，進而將
    包裹塑膠膜之4 支大麻雪靴裝載至2 個鞋盒內進而外包裝紙
    箱內封裝成為包裹，乃自加拿大透過不知情之聯邦快遞股份
    有限公司人員，以雪靴名義航空快遞方式寄送運輸來臺，於
    同月18日凌晨0 時30分許運輸進入我國境內，經內政部警政
    署航空警察局安全檢查隊執行Ｘ光郵件檢查時，發覺有異，
    進而會同財政部臺北關稅局人員拆封後，再初步檢驗確認發
    現前開包裹內夾藏第二級毒品大麻，內政部警政署航空警察
    局人員為追查運輸毒品之人，乃喬裝快遞人員並先撥打甲○
    ○所留之電話確認送貨地址，且將前開內含夾藏第二級毒品
    大麻之包裹寄送甲○○前述廖晉緯「臺北縣中和市○○路14
    6 巷8 號1 樓」之住處。嗣於同日上午11時許，由甲○○向
    喬裝聯邦快遞人員之警員領得前開內含夾藏第二級毒品大麻
    之包裹時，復於「阿光」之指示下，其基於意圖為自己不法
    所有及行使偽造私文書之犯意，在聯邦公司之簽收單上偽造
    「廖文益」之簽名，用以表示上開物品為廖文益所領取之意
    ，且將偽造完成簽收單交付給喬裝為快遞公司人員，而行使
    上開偽造私文書，足生損害於廖文益之人。甲○○欲離去時
    ，乃為現場埋伏之員警當場查獲，並扣得如附表編號一至五
    所示之第二級毒品大麻（合計淨重2986.37 公克）、用以包
    裝第二級毒品大麻之塑膠膜、鞋盒2 個、用以裝載之紙箱1
    只與甲○○所有供本件運輸第二級毒品大麻使用之門號0000
    000000行動電話1 支，始悉上情。
二、案經內政部警政署航空警察局移送臺灣桃園地方法院檢察署
    檢察官偵查起訴。
    理  由
壹、程式事項：
一、按被告以外之人於審判外之言詞或書面陳述，除法律有規定
    者外，不得作為證據，刑事訴訟法第159 條第1 項固定有明
    文。然被告以外之人於偵查中向檢察官所為之陳述，除顯有
    不可信之情況外，得為證據；被告以外之人於審判外之陳述
    ，雖不符同法第159 條之1 至之4 之規定，而經當事人於審
    判程式同意作為證據，法院審酌該言詞陳述或書面陳述作成
    時之情況，認為適當者，亦得為證據；又當事人、代理人或
    辯護人於法院調查證據時，知有第159 條第1 項不得為證據
    之情形，而未於言詞辯論終結前聲明異議者，視為有前項之
    同意，同法第159 條之1 第2 項、第159 條之5 亦分別定有
    明文。又刑事訴訟法第159 條之5 的立法意旨在於傳聞證據
    未經當事人之反對詰問予以核實，原則上先予排除。惟若當
    事人已放棄反對詰問權，於審判程式中表明同意該等傳聞證
    據可作為證據；或於言詞辯論終結前未聲明異議，基於尊重
    當事人對傳聞證據之處分權，及證據資料愈豐富，愈有助於
    真實發見之理念，上開傳聞證據亦均得資為證據。經查：
(一)關於證人葉智傑於警詢中所為陳述，被告甲○○於本院行準
    備程序中已表示對上開證據之證據能力不爭執（見本院97年
    4 月16日之準備程序筆錄），且經本院於最後審理期日就上
    開警詢筆錄逐一提示並告以要旨，被告及選任辯護人就此部
    分證據之證據能力亦均未聲明異議，本院審酌證人葉智傑之
    證詞對認定犯罪事實之存否有其必要性，且上開言詞陳述作
    成時之情況，並無違法取供情形或其他程式上之瑕疵，引用
    其警詢中之陳述作為證據應屬適當，依刑事訴訟法第159 條
    之5 之規定，即具證據能力。
(二)關於證人柯佐龍及洪漢賜於偵查中之陳述，均係檢察官依法
    訊問，復無其他事證足資認定其等於檢察官訊問時有受違法
    取供情事，並無何特別不可信之情況，且被告甲○○及選任
    辯護人於本院行準備程序中已表示對上開證據之證據能力不
    爭執（見同上本院準備程序筆錄），且經本院於最後審理期
    日就上開警詢筆錄逐一提示並告以要旨，被告就此部分證據
    之證據能力亦均未聲明異議，依刑事訴訟法第159 條之1第2
    項及同法第159 條之5 之規定，自均得為證據。
二、本件認定犯罪事實所引用之本件卷內所有卷證資料（包含文
    書證據、物證等證據），並無證據證明係公務員違背法定程
    序所取得，被告甲○○及選任辯護人於本院審理終結前就卷
    內所有之卷證資料之證據能力均表示無意見，且卷內之文書
    證據，亦無刑事訴訟法第159 條之4 之顯有不可信之情況與
    不得作為證據之情形，則依刑事訴訟法第159 條之5 之規定
    ，本件認定事實所引用之本件卷證所有文書證據、物證等證
    據，均具有證據能力。
貳、實體事項：
一、訊據被告甲○○固不否認伊於97年1 月上旬某日與綽號「阿
    光」之成年男子約定代收包裹可獲取5 萬元報酬，並提供友
    人「廖晉緯」住處地址及伊所有之0000000000行動電話作為
    聯絡，且「WANG DA HUNG」將大麻藏於貨箱內，自加拿大透
    過不知情之聯邦快遞股份有限公司人員以雪靴名義航空快遞
    方式寄送運輸來臺，於同月18日凌晨0 時30分許運輸進入我
    國境內，經警確認大麻後，於同月18日上午11時許，由警員
    喬裝聯邦快遞人員將貨物送至其所提供前述「廖晉緯」地址
    ，又伊前往上揭「廖晉緯」住處門口取貨，並基於偽造私文
    書之犯意，在聯邦公司之簽收單上偽造「廖文益」之簽名等
    事實，然矢口否認有為共同運輸第二級毒品大麻之犯行，並
    辯稱：伊並不知道代收包裹內容物為大麻云云。經查：
(一)有關運輸毒品犯行部分：
  1.上揭犯罪事實，業據證人即聯邦快遞股份有限公司臺灣分公
    司經理葉智傑於警詢中證述：警員於1 月18日0 時，在伊公
    司快遞進口專區執行第3 線安檢時，發現提單號碼為000-00
    000000、分提單號碼：000000000000之貨物可疑，伊會同海
    關人員開箱查驗，查獲疑似大麻毒品，該貨物申報名稱為雪
    靴，計有1 箱，經開驗貨物內裝2 箱紙盒，每箱紙盒有2 支
    雪靴狀大麻，又該貨是於97年1 月17日，在本公司加拿大經
    美國接受寄貨人WANG DA HUNG委託寄送該貨物，並以快遞方
    式送達臺灣，另依照貨上提單資料，貨主為廖志遠（松霖體
    育社），收貨住址是臺北縣板橋市○○路146 巷8 號3 樓且
    聯絡電話0000000000，而該貨物於97年1 月17日由FX255 次
    班機由加拿大經美國運送來臺等語明確（見97年度偵字第25
    22號卷第12至14頁），並有證人即警員柯佐龍於偵查中具結
    證稱：臺北關稅局與安檢隊一同查獲一批大麻，伊等先把派
    送單等相關資料調過來，再跟快遞公司詢問送貨的時間、地
    點，派送單所載之送貨地點板橋市○○路，伊等發現並無此
    地址，遂請快遞公司和派送單所留之電話聯絡，被告說應該
    是要送到臺北縣中和市○○路146 巷8 號前，又伊等把毒品
    送去前，先由一組人在那裡埋伏觀察，該組人有看到被告坐
    在一台機車上東張西望、走來走去，伊和同事就把車開到民
    德路146 巷8 號前，由伊先下車按電鈴，當時無人回應，伊
    就再走回車上，看到被告過來取貨，當時伊等穿快遞公司的
    衣服，被告就主動過來問，伊就問被告這包裹上署名廖志遠
    的東西是不是被告的，被告說是，被告就簽下廖文益的名字
    ，伊就把整個東西都交給被告等語綦詳（見同上偵查卷第66
    至67頁），且有證人即警員洪漢賜於偵查中具結另證述：伊
    等有先過濾資料看有沒有廖志遠這個人，結果沒有，遂趕往
    聯邦發貨中心詢問板橋市○○○○○路，聯邦發貨中心說沒
    有，就請聯邦快遞跟被告留的電話聯繫，被告跟快遞公司表
    示係中和的民德路，另一組人員就到現場埋伏，又當時伊與
    柯佐龍穿聯邦快遞的制服在車子後面搬東西，被告就從車後
    的巷子口進來，並跟伊等說這個貨是他的，當時伊留在車子
    附近，看到被告收貨後才動手抓被告等語歷歷（見同上偵查
    卷宗第67頁），復有航空警察局安全檢查隊Ｘ光檢查儀注檢
    貨物報告表、進口快遞貨物簡易申報單、聯邦快遞有限公司
    運送單、海關進口快遞貨物稅費繳納證明、財政部臺北關稅
    局函、臺北關稅局扣押貨物收據及搜索筆錄、簽收單、航空
    警察局安全檢查隊毒品初步鑑驗報告單及交通部民用航空局
    醫務中心毒品鑑定書各1 件及照片20張附卷可稽（見同上偵
    查卷宗第15至29、53頁），復有如附表編號一至四所示之物
    扣案可佐。又有關扣案如附表編號一所示之物，經送請法務
    部調查局濫用藥物實驗室進行鑑定，結果確定含第二級毒品
    大麻成分（合計淨重為2986.37 公克），亦有該局所出具97
    年2 月24日調科壹字第09723010680 號函所附之鑑定書在卷
    可憑（見同上偵查卷宗第63頁），足認被告所領取之上開包
    裹內容物為第二級毒品大麻無訛。
  2.至被告雖以前詞置辯，惟(1)被告於警詢、偵查及本院審理中
    均供述：「阿光」有表示這貨可以賣不少錢，等轉手要給伊
    5 萬元酬勞，又「阿光」有告訴伊二雙鞋在臺灣沒有上市，
    非常珍貴，所以沒有懷疑云云（見偵查卷宗第5 、6 、35頁
    及本院卷第9 至10、11、49、99至100 頁），惟被告業已成
    年，應具有相當之智識程度及判斷力，自應知悉任何人只需
    憑收件人之印章或代簽名即得領取收件人之郵件及包裹，而
    其對於綽號「阿光」之友人不自行收受包裹而請其代收包裹
    ，自當心生疑問，尤其被告曾經詢問「阿光」內容物為何物
    品，雖經「阿光」告知為雪靴，惟被告對於僅代收雪靴卻能
    獲得顯高於一般常情之報酬，自應更加小心謹慎，然被告卻
    未清楚相關細節而貿然代收及領取包裹，顯與常情有違，足
    認被告應係貪圖上開不法利益，願甘冒遭警查獲之風險，其
    知悉所收之貨物為第二級毒品大麻之情，是被告辯稱：伊不
    知道裡面是大麻云云，顯屬無稽，不足採信。(2)另細繹被告
    於警詢及偵查中自承：伊與「阿光」認識1 個月，係在臺北
    縣中和市○○街上的91網咖玩遊戲認識的，不知道「阿光」
    之真實姓名、年籍、住址、電話及職業，又「阿光」表示伊
    拿到貨到網咖，「阿光」會到網咖找伊提貨，伊都是在遊戲
    上跟「阿光」聯絡，並沒有其他聯絡方式等情（見同上偵查
    卷宗第5 、34、70、71頁），則依被告前揭供述可知，被告
    與「阿光」於案發前結識僅約1 個月，且被告對於「阿光」
    之姓名、年籍、電話及職業等資料均不熟悉，彼此應認識不
    深且無特殊交情，而以被告經驗及判斷力，理應知道貨物可
    透過許多管道運送及收受，已於前述，而其對於年籍不詳、
    認識不深之友人託其代收包裹時，何以未生疑義，尤其於「
    阿光」刻意隱瞞聯絡方式等事項，理應小心，然被告卻同意
    代收包裹，此亦與常情有悖。(3)復徵之被告於警詢、偵查及
    本院審理中均供認：當時提供伊住家地址給「阿光」，「阿
    光」要伊不要用自己家住址，並要伊提供中和地區的地址，
    伊始提供友人「廖晉緯」住家地址等語（見同上偵查卷宗第
    6 、34、35、70、71頁及本院卷第9 、100 頁），倘若被告
    所辯確實不知道裡面為大麻一節為真，則其所領取之物既係
    雪靴，為便於領取，其何以不使用自己住家之地址，又為何
    於「阿光」要求尋找他人住址作為收貨地點時，均未加以質
    問，反而提供友人「廖晉緯」地址作為收貨地點，且甘願等
    待貨運公司通知後，大費周章搭乘計程車前往領取，益徵被
    告知悉所收之貨物為第二級毒品大麻因而不使用其住處之情
    形。(4)佐以被告於警詢及偵查中供認：於97年1 月11日晚上
    11時左右，「阿光」在91網咖告訴伊貨下星期會到，貨運公
    司打電話給伊就去領等詞（見同上偵查卷宗第5 、33至34
    頁），另參以該貨物收件地址載明為「臺北縣板橋市○○路
    146 巷8 號3 樓」一節，亦據聯邦快遞有限公司運送單1 紙
    在卷可稽（見同上偵查卷第23頁），互核上開情詞，顯見渠
    等故意將收件地址載為「板橋市」使貨運公司運送時察覺地
    址有誤，進而撥打被告所留之聯絡電話，使被告知悉貨物送
    達之時間，被告方可事先前往「廖晉緯」前述地址等候，顯
    見被告知悉收取報酬之對價為領取大麻，否則其如何配合「
    阿光」縝密之計畫。(5)再觀以被告於警詢、偵查及本院審理
    中自承：該貨物之收件人署名為「廖志遠」，又伊係以「廖
    文益」名義簽收，因「阿光」表示這名字沒有很重要，叫伊
    隨便寫一個人的名字跟朋友同姓就可以，又因「阿光」那時
    候問伊朋友姓什麼，廖志遠是「阿光」編的，「廖文益」是
    伊編的等情（見同上偵查卷第5 、70頁及本院卷第9 、100
    至101 頁），另參以收件人載明「廖志遠」且簽收單載明「
    廖文益」之情，此有聯邦快遞有限公司運送單及簽收單各1
    紙在卷可佐（見同上偵查卷第15、23頁），則綜觀上開情詞
    ，若「阿光」僅係單純請求被告領取由加拿大寄來臺灣之雪
    靴，豈須編撰收件人之姓名，而不使用被告名字作為收件人
    等其他真實資訊，無端增加貨物無法寄送之風險，甚至要求
    被告領取包裹時，隨便簽名，被告既認此簽名不重要，為何
    又不簽自己名字，此均與一般委請他人領取包裹之常情不合
    。(6)再衡以證人即當場埋伏之警員毛昆益於本院審理中證述
    ：伊到現場埋伏時，就發現被告在現場走動，並且東張西望
    就像在等車來的樣子，到了11時20分許，伊正式通知送貨到
    達，被告就走過來正式要簽貨物，完成簽收程序之後，被告
    準備走上樓梯時，伊就表明身分，又伊與被告保持相當的距
    離，所以沒有注意到被告的神情，只知道被告在那邊徘徊、
    東張西望，又伊領完貨就故意作走上樓梯的動作，但是該址
    樓梯的門是關著等語綦詳（見本院卷第103 至104 頁），核
    與證人柯佐龍於偵查中證述：當時另外一組人員在現場埋伏
    觀察有看到被告坐在壹台機車上東張西望、走來走去，又被
    告領完貨物，就把貨搬到樓上等情大致相符一致（見同上偵
    查卷第66至67頁），足認被告領取貨物後，有假裝上樓之舉
    措至明。雖被告於本院審理中辯稱：伊不是要假裝這邊住戶
    ，而是要打電話給同學，看他何時回家云云（見本院卷第11
    2 頁），然其於警詢、偵查及本院審理中亦自承：伊早上9
    時30分許，自家裡臺北市○○區○○路之住處出來，搭乘計
    程車到領貨現場等候快遞將貨物送來簽收領取，又伊領完貨
    物後，有假裝要上樓，因要等貨運公司走後再走，因為馬上
    走，貨運公司會覺得伊不在那裡，是亂收，不是很奇怪，又
    伊會擔心貨運公司覺得東西不是伊的不讓伊領等情（見同上
    偵查卷第5 至6 、35至36、112 頁），足見被告供述前後不
    一致，是其翻異前詞辯稱：係要找同學云云，實難遽信。則
    觀之被告早上9 時30分許就前往等待貨運來，且領完貨物又
    佯裝上樓領貨之行為舉止以避免貨運公司不讓其領貨，顯見
    該包裹內容物對被告之重要性不言可喻，不容有何運送上之
    閃失，此絕非價值平常之雪靴可比，亦見被告辯稱「阿光」
    要伊領取者係雪靴云云，應非事實。(7)況本件扣案之附表一
    所示之第二級毒品大麻，合計淨重為2986.37 公克，數量之
    大、價值不斐，且運輸第二級毒品乃法定刑度應處無期徒刑
    或7 年以上有期徒刑之重罪，從事此非法行為之危險性極高
    ，如果未能確實掌握每一個環節，並由彼此瞭解及信任之人
    處理，極有可能因稍有閃失而被查緝，並遭受嚴重之損失，
    因此共犯若非已將希冀被告領取之貨品係大麻毒品之內情告
    知，並與被告達成協議，豈敢將此私運大麻之重任完全交由
    被告負責執行，益徵被告事先已明知「阿光」寄送之貨物紙
    箱內確有夾藏第二級毒品大麻等情。再依被告應允受貨及提
    供重要寄送地址及聯絡方式等資訊供「阿光」使用乙節觀之
    ，被告顯係以與「阿光」共同運輸毒品入境之意思而參加犯
    罪無訛。
(二)有關行使偽造私文書犯行部分：
  1.證人柯佐龍於偵查中證述：當時伊穿快遞公司的衣服，被告
    主動過來問，伊詢問包裹上署名廖志遠東西是不是被告的，
    被告說是，並簽下廖文益的名字，就把東西交給被告等情綦
    詳（見同上偵查卷第66至67頁），足認被告確實並未經過授
    權或同意以「廖文益」簽收等情至為灼然。
  2.佐以被告於警詢、偵查及本院審理中均自承：當時伊在簽收
    單上簽「廖文益」等語不諱（見同上偵查卷宗第5 、70頁及
    本院卷第9 、100 至101 頁），可見被告有偽造私文書之情
    。
  3.此外，復有簽收單1 紙在卷可參（見同上偵查卷宗第15頁）
    。綜合上開各情，足認被告甲○○就此部分之自白即與事實
    相符，堪資為認定事實之基礎。
(三)綜上所述，被告前開辯解，係屬推諉卸責之詞，不足採信，
    本件事證明確，被告上開犯行洵堪認定，應依法論科。
二、按查大麻因為毒品危害防制條例第2 條第2 項第2 款所列之
    第二級毒品，並係行政院依懲治走私條例第2 條第4 項規定
    公告之「管制物品項目及其數額」甲項第4 款所列管制進出
    口之物品，不限其數額，均不得私運進口及運輸。是核被告
    甲○○上開所為，分別係犯毒品危害防制條例第4條 第2 項
    之運輸第二級毒品罪及懲治走私條例第2 條第1 項之私運管
    制物品進口罪、刑法第216 、210 條之行使偽造私文書罪。
    又其持有第二級毒品大麻之行為，為運輸之高度行為所吸收
    ，不另論罪；其偽造私文書後進而行使，偽造之低度行為應
    為行使之高度行為所吸收，不另論罪。被告就運輸第二級毒
    品罪及私運管制物品進口罪部分與自稱為「阿光」、署名「
    WANG DA HUNG」之成年男子間，有犯意聯絡及行為分擔，為
    共同正犯；就行使偽造私文書罪部分，與「阿光」一同謀議
    ，並推由被告下手實施，應以共同正犯論。又渠等利用不知
    情之快遞公司人員運輸大麻之行為，為間接正犯又被告係以
    一私運行為同時觸犯上開2 罪名，為想像競合犯，應依刑法
    第55條之規定，從一重之運輸第二級毒品罪處斷。另被告所
    犯運輸第二級毒品罪及行使偽造私文書罪間，犯意各別，罪
    名不同，應分論併罰之。爰審酌被告明知我國對於毒品之查
    緝甚嚴，竟運輸、私運純質淨重高達淨重2986.37 公克之第
    二級毒品大麻，數量非微，倘順利私運入境臺灣，勢將加速
    毒品之氾濫，且若確流入市面，對我國社會之安寧、國人之
    健康及國家之發展，亦可能產生之危害至鉅，幸其所運輸之
    毒品在尚未流入市面即為警查獲，又其適值青壯之年，未思
    以正當方式獲取財物，貪圖一時私利而以偽造私文書後，持
    以行使，以此方式領取包裹，兼衡被告為此犯行之動機、目
    的，於本案件中又非基於主導地位，未曾經判刑，有臺灣高
    等法院被告前案紀錄表1 份在卷可按，素行尚稱良好，及被
    告之智識程度、犯罪後否認運輸第二級毒品部分犯行，態度
    不佳等一切情狀，分別量處如主文所示之刑，並定應執行刑
    。公訴人請求量處有期徒刑12年稍嫌過重，併此敘明。
三、扣案之附表編號一所示之大麻（合計淨重為2986.37 公克）
    為查獲之第二級毒品，不問是否屬於被告所有或共犯所有，
    均應依毒品危害防制條例第18條第1 項前段沒收銷燬之。又
    如附表編號二至四所示用以包裹第二級毒品大麻之塑膠膜、
    用以包裝包裹塑膠膜之大麻鞋盒2 個、用以裝載前述物之紙
    箱1 只，均係有掩飾並防止本件第二級毒品大麻裸露、逸出
    及潮濕之功用，並為便於分裝、攜帶及運輸毒品所用之物，
    可與大麻毒品分離，更經司法機關就之與本件扣案之大麻分
    別鑑定量重，足證該部分與扣案之大麻並無不可析離之關係
    ，亦非違禁物，但為供被告與「阿光」、署名「WANG DA HU
    NG」所有供本件運輸第三級毒品罪所用之物，爰依毒品危害
    防制條例第19條第1 項之規定，併為沒收宣告之諭知。另附
    表編號五所示號碼0000000000號行動電話1 支，係被告所有
    ，且供本件運輸及走私毒品聯絡之用，業據被告供陳屬實，
    既已經本院扣案，無全部或一部不能沒收之情形，自無併諭
    知追徵其價額或以其財產抵償之必要，爰依毒品危害防制條
    例第19條第1 項規定亦予以宣告沒收。至關於扣案之行動電
    話SIM 卡部分，按行動電話服務須以晶片卡（即SIM 卡）為
    使用介面，因此電信公司於出租行動電話門號予消費者使用
    時，即同時附帶提供晶片卡給消費者作為門號使用之介面，
    故電信公司接受消費者申辦門號並將該門號開通上線時，該
    晶片卡之所有權已移轉於消費者，而被告自承該SIM 卡部分
    係別人給伊，為伊所有，且提供為本件犯罪所用，是SIM 卡
    1 張，爰依毒品危害防制條例第19條第1 項規定亦予以宣告
    沒收。另前開被告偽造之簽收單，雖為供被告犯罪所用之物
    ，然業因行使而交付貨運公司，屬貨運公司所有，非被告所
    有之物，自無從宣告沒收，惟在上開「簽收單」上偽造「廖
    文益」署名1 枚，為偽造之署名，不問屬於被告與否，應依
    刑法第219 條併予宣告沒收之。此外，被告雖稱「阿光」應
    允在事成後，將給付被告5 萬元，惟被告尚未實際取得此部
    分酬勞，已經被告陳明在卷，故該部分即不在得沒收之列，
    附此敘明。
據上論斷，應依刑事訴訟法第299 條第1 項前段，毒品危害防制
條例第4 條第2 項、第18條第1 項前段、第19條第1 項前段，懲
治走私條例第2 條第1 項、第11條，刑法第11條、第28條、第21
6 條、第210 條、第55條、第51條第5 款、第219 條，判決如主
文。
本案經檢察官翁偉玲到庭執行職務
中    華    民    國    97    年    7     月    31    日
                  刑事第七庭審判長法  官  蕭世昌
                                  法  官  劉為丕
                                  法  官  連雅婷
以上正本證明與原本無異。
如不服本判決，應於送達後10日內，向本院提出上訴狀。
                                  書記官  張尹嫚
中    華    民    國    97    年    7     月    31    日
附表：
┌───┬────────────────────┐
│ 編號 │   應  沒  收  物  品                   │
├───┼────────────────────┤
│  一  │   扣案之第二級毒品大麻（合計淨重貳玖捌 │
│      │   陸點參柒公克）                       │
├───┼────────────────────┤
│  二  │   扣案用以包裹第二級毒品大麻之塑膠膜   │
├───┼────────────────────┤
│  三  │   扣案用以包裝包裹塑膠膜之大麻鞋盒貳個 │
│      │                                        │
├───┼────────────────────┤
│  四  │   扣案用以裝載附表編號一至編號三之紙箱 │
│      │   壹只                                 │
├───┼────────────────────┤
│  五  │   扣案之門號0000000000號行動電話壹支（ │
│      │   含SIM 卡）                           │
└───┴────────────────────┘
附論罪科刑依據之法條：
毒品危害防制條例第4條
製造、運輸、販賣第一級毒品者，處死刑或無期徒刑；處無期徒
刑者，得併科新臺幣1 千萬元以下罰金。
製造、運輸、販賣第二級毒品者，處無期徒刑或7 年以上有期徒
刑，得併科新臺幣7 百萬元以下罰金。
製造、運輸、販賣第三級毒品者，處5 年以上有期徒刑，得併科
新臺幣5 百萬元以下罰金。製造、運輸、販賣第四級毒品者，處
3 年以上10年以下有期徒刑，得併科新臺幣3 百萬元以下罰金。
製造、運輸、販賣專供製造或施用毒品之器具者，處1 年以上7
年以下有期徒刑，得併科新臺幣1 百萬元以下罰金。
前五項之未遂犯罰之。


司法院資訊處製作；財團法人民間司法改革基金會備份。
